臺灣臺北地方法院民事裁定　　　　　　　 94年度抗字第123號
抗　告　人　乙○○○ ○○ ○.
　　　　　　　　　　　　Roa.
法定代理人　陳英傑
抗　告　人　甲○○○ ○ ○○.
　　　　　　　　　　　　Chu.
　　　　　　　　　　　　-s
法定代理人　陳英傑
抗　告　人　中央租賃股份有限公司
法定代理人　陳英傑
抗　告　人　翔和飛機租賃股份有限公司
法定代理人　陳英傑
上列抗告人因與相對人台新國際商業銀行股份有限公司間聲請本
票准予強制執行事件，抗告人對於民國94年9月29日本院94年度
票字第44040號裁定提起抗告，本院裁定如下：
    主    文
抗告駁回。
抗告程序費用由抗告人連帶負擔。
    理    由
甲、不合法部分：
一、按提起抗告，應於裁定送達後10日之不變期間內為之，又提
    起抗告如逾抗告期間者，屬抗告不合法，抗告法院應以裁定
    駁回之，民事訴訟法第487條及第495條之1第1項準用第444
    條第1項定有明文。此等規定依非訟事件法第46條規定，於
    非訟事件之抗告程序亦有準用。
二、本院原裁定，已於民國94年10月20日送達於抗告人中央租賃
    股份有限公司（下稱中央公司）及翔和飛機租賃股份有限公
    司（下稱翔和公司），有送達證書在卷可考，抗告期間自送
    達裁定翌日起，算至同年月31日即已屆滿（期間末日即同年
    月30日為星期日，以次日代之），抗告人中央公司及翔和公
    司遲至94年11月2日始行提起抗告，已逾上開不變期間，其
    抗告均為不合法，應予駁回。
乙、無理由部分：
一、按執票人向本票發票人行使追索權時，得聲請法院裁定後強
    制執行，票據法第123條定有明文。本票執票人，依票據法
    第123條規定，聲請法院裁定許可對發票人強制執行，性質
    上係屬非訟事件，此項聲請之裁定及抗告法院之裁定，僅依
    非訟事件程序以審查強制執行許可與否，並無確定實體上法
    律關係存否之效力，如發票人就票據債務之存否有爭執時，
    應由發票人另提起確認之訴，以資解決，最高法院57年度台
    抗字第76號著有判例可資參照。
二、本件相對人主張：伊執有抗告人乙○○○ ○○ ○○○○○○○ (B.V.I)
    Co.,Ltd及抗告人甲○○○ ○ ○○○○○○○於89年6月9日共同簽發之
    本票1紙，內載金額美金（下同）246萬元，付款地在台北市
    ○○○路2段44號，免除作成拒絕證書，到期日94年6月9日
    。詎經於到期後提示僅獲支付其中部分款項，其餘美金126
    萬8,003元1角4分則未獲付款，為此依票據法第123條規定聲
    請裁定就上開金額及自到期日起算按年息3.5%計算之利息許
    可強制執行等情，已據其提出本票1紙為證，原裁定予以准
    許，形式上審查即無不合。抗告人乙○○○ ○○ ○○○○○○○(B.V.I)
    Co.,Ltd及甲○○○ ○ ○○○○○○○抗告意旨雖稱：兩造間就簽發系
    爭本票之基礎原因關係，尚有糾葛未經釐清，伊自無庸兌付
    票款，原裁定率憑相對人之片面主張即准相對人本票裁定之
    請求，顯影響伊權利云云，惟按，抗告人乙○○○ ○○ ○○○○○○○
    (B.V.I) Co.,Ltd及甲○○○ ○ ○○○○○○○此之抗辯所稱縱屬實，
    亦係實體法上之爭執，依上開說明，非本件非訟程序所得加
    以審究。從而，乙○○○ ○○ ○○○○○○○ (B.V.I)Co.,Ltd及甲○○○ ○
    ○○○○○○○抗告意旨指摘原裁定不當，求予廢棄，委無理由，
    均應予駁回。又其抗告既無理由，效力自不及於抗告人中央
    公司及翔和公司，併此敘明。
丙、據上論結，本件抗告為一部不合法，一部無理由，爰裁定如
    主文。
中　　華　　民　　國　　94　　年　　11　　月　　22　　日
                  民事第一庭  審判長法官  詹文馨
                              法      官  楊絮雲
                              法　    官　張明輝
以上正本係照原本作成
抗告不合法部分不得再抗告；抗告無理由部分，如不服本裁定，
僅得於收受本裁定正本送達後10日內，以適用法規顯有錯誤為理
由，向本院提出再抗告狀，並經本院許可及以原裁定所涉及之法
律見解具有原則上重要性者為限。並繳納抗告費新臺幣1,000元
中　　華　　民　　國　　94　　年　　11　　月　　22　　日
                    　　　　　書  記  官　周其祥
